臺灣臺北地方法院刑事判決　　　九十四年度易字第一八二一號
　　公　訴　人　臺灣臺北地方法院檢察署檢察官
　　被　　　告　丙○○
上列被告因竊盜案件，經檢察官提起公訴（九十四年度偵字第一
九七二０號），被告於準備程序進行中，就被訴事實為有罪之陳
述，本院合議庭裁定由受命法官獨任進行簡式審判程序，判決如
下：
    主  文
丙○○連續攜帶兇器、毀越安全設備竊盜，處有期徒刑壹年。
    事  實
一、丙○○前因竊盜案件，經本院於民國九十二年十一月二十一
    日以九十二年度簡字第三五四四號刑事簡易判決判處有期徒
    刑七月，緩刑五年確定。詎丙○○猶不知悔改，於緩刑期內
    ，復意圖為自己不法之所有，而基於加重竊盜之概括犯意，
    攜帶非其所有客觀上足以對人之生命、身體、安全產生威脅
    之鉗子一支，連續於附表所示之時、地，持鉗子撬開安全設
    備窗戶而逾越窗戶入內之方式，竊取如附表所示之財物（毀
    損及無故侵入住宅部分均未據告訴），並於得手後自行花用
    或予以變賣，嗣經警持搜索票於九十四年十月十七日下午十
    一時五十分許，前去臺北縣新店市○○街八十巷七號搜索，
    並當場扣得丁○○所有之項鍊一條、閻秀華所有之白翠玉質
    項鍊墜子一個、圓形玉質項鍊墜子四個、K金橢圓形墜子一
    個、乙○○所有之撲滿二個，而查知上情。
二、案經臺北縣政府警察局新店分局報告臺灣臺北地方法院檢察
    署檢察官偵查起訴，丙○○於準備程序進行中，就被訴事實
    為有罪之陳述，本院合議庭裁定由受命法官獨任進行簡式審
    判程序審理。
    理  由
一、上揭犯罪事實業據被告丙○○於本院審理時坦承不諱，核與
    被害人丁○○、戊○○、甲○○、乙○○於警詢時指訴之被
    害情節大致相符（見偵查卷第十四至二十八頁），並有臺北
    縣政府警察局新店分局雙城派出所贓物認領保管收據三紙附
    卷可稽（見偵卷第四十至四十二頁），足見被告前開任意性
    之自白內容確與事實相符，從而本件事證明確，被告加重竊
    盜犯行堪以認定，應依法論科。
二、按刑法第三百二十一條第一項第三款之攜帶兇器竊盜罪，係
    以行為人攜帶兇器竊盜為其加重條件，此所謂兇器，其種類
    並無限制，凡客觀上足對人之生命、身體、安全構成威脅，
    具有危險性之兇器均屬之，且祇須行竊時攜帶此種具有危險
    性之兇器為已足，並不以攜帶之初有行兇之意圖必要（最高
    法院七十九年臺上字第五二五三號判例足資參照），查被告
    持以供撬開安全設備窗戶所用之鉗子，客觀上足對人之生命
    、身體、安全構成威脅，是核被告所為，係犯刑法第三百二
    十一條第一項第三款、第二款之加重竊盜罪（起訴書雖記載
    所犯法條為刑法三百二十一條第一項第三款，惟業據蒞庭檢
    察官予以更正）。被告先後多次加重竊盜犯行，均時間緊接
    ，且所犯罪名與構成要件復係相同，顯係基於概括犯意而為
    之，為連續犯，應論以一罪並加重其刑。爰審酌被告曾有竊
    盜前科紀錄而素行不佳，且於緩刑期中仍不思悔改再犯本件
    之罪，持兇器之犯罪手段、所竊取之財物價值、對各該被害
    人所生危害及犯罪後尚知坦承犯行之態度等一切情狀，量處
    如主文所示之刑。至被告持以供本件犯罪所用之鉗子一把，
    並非違禁物，復據被告供明非其所有之物（見本院卷第八頁
    背面），爰不併為沒收之諭知，附此敘明。
據上論斷，應依刑事訴訟法第二百七十三條之一第一項、第二百
九十九條第一項前段，刑法第五十六條、第三百二十一條第一項
第三款、第二款，判決如主文。
本案經檢察官高怡修到庭執行職務。
中    華    民    國    九十四    年  十一  月  十六  日
                        刑事第十庭法  官劉煌基
上正本證明與原本無異。
如不服本判決，應於判決送達後10日內向本院提出上訴狀（應抄
附繕本）。告訴人或被害人如對於本判決不服者，應具備理由請
求檢察官上訴，其上訴期間之計算係以檢察官收受判決正本之日
期為準。
                                  書記官林妙穗
中    華    民    國    九十四    年  十一  月  十六  日
附表
┌──┬────┬─────┬───┬────────┐
│編號│犯罪時間│ 犯罪地點 │被害人│  竊取之財物    │
├──┼────┼─────┼───┼────────┤
│一  │九十四年│臺北縣新店│丁○○│現金一萬六千八百│
│    │九月十二│市○○路二│      │餘元、戒子二只、│
│    │日下午  │段三九七巷│      │耳環一對、項鍊二│
│    │        │十四號四樓│      │條、手鍊二條    │
├──┼────┼─────┼───┼────────┤
│二  │九十四年│臺北縣新店│戊○○│白翠玉質項鍊墜子│
│    │十月四日│市○○路三│      │一個、圓形玉質項│
│    │下午    │段三五五巷│      │鍊墜子四個、K金 │
│    │        │五十七號五│      │橢圓形墜子一個  │
│    │        │樓        │      │                │
├──┼────┼─────┼───┼────────┤
│三  │九十四年│臺北縣新店│甲○○│三星牌十七吋液晶│
│    │十月七日│市○○路二│      │螢幕一台、存錢筒│
│    │下午    │十巷十六號│      │一個（內有現金約│
│    │        │六樓      │      │二千元）        │
├──┼────┼─────┼───┼────────┤
│四  │九十四年│臺北縣新店│乙○○│撲滿三個（內有現│
│    │十月十三│市○○路三│      │金約七千五百元）│
│    │日下午  │段三五九巷│      │、華碩電腦主機及│
│    │        │十二弄四號│      │宏碁液晶螢幕各一│
│    │        │五樓      │      │臺、羅技視訊機器│
│    │        │          │      │一台            │
└──┴────┴─────┴───┴────────┘
附錄論罪法條：
上正本證明與原本無異。
如不服本判決，應於判決送達後10日內向本院提出上訴狀（應抄
附繕本）。告訴人或被害人如對於本判決不服者，應具備理由請
求檢察官上訴，其上訴期間之計算係以檢察官收受判決正本之日
期為準。
中華民國刑法第321條
犯竊盜罪而有左列情形之一者，處 6 月以上、 5 年以下有期徒
刑：
一  於夜間侵入住宅或有人居住之建築物、船艦或隱匿其內而犯
    之者。
二  毀越門扇、牆垣或其他安全設備而犯之者。
三  攜帶兇器而犯之者。
四  結夥三人以上而犯之者。
五  乘火災、水災或其他災害之際而犯之者。
六  在車站或埠頭而犯之者。
前項之未遂犯罰之。
